【裁判字號】    97,交抗,67
【裁判日期】    970123
【裁判案由】    違反道路交通管理處罰條例
【裁判全文】
臺灣高等法院交通事件裁定              97年度交抗字第67號
抗  告  人
即  受處分人  甲○○
上列抗告人因違反道路交通管理處罰條例案件，不服臺灣板橋地
方法院96年度交聲字第1916號，中華民國96年12月5日所為裁定
（原處分案號：交通部公路總局臺北區監理所北監自裁字裁40-C
00000000號裁決書），提起抗告，本院裁定如下：
    主  文
抗告駁回。
    理  由
一、原裁定意旨略以：受處分人甲○○因違反道路交通管理處罰
    條例第12條第1項第7款領有牌照未懸掛之行為，經原處分機
    關即交通部公路總局臺北區監理所40-C00000000號裁處罰鍰
    新臺幣10,800元，裁決書並於民國（下同）96年10月18日寄
    送至受處分人住所，由大樓管理員收受後當日生送達效力。
    經扣除在途期間後，本應於96年11月9日以前聲明異議，竟
    遲至96年11月14日始行提出，已逾法定不變期間，而駁回受
    處分人異議等語。
二、抗告意旨略以：抗告人即受處分人甲○○於96年11月初即電
    詢原處分機關，經該所人員告知聲明異議狀於罰鍰限繳期限
    內寄達該所即可，故受處分人縱有遲誤異議期限之事，亦屬
    該所人員之疏失。另受處分人所駕違規車輛之車牌，前業經
    交通警察取下沒收，並無領有車牌未懸掛之情云云。
三、經查：受處分人於96年4月22日駕駛LE-8315號車無懸掛號牌
    行駛於道路之行為，經原處分機關以前述裁決書為處分，並
    於96年10月18日送達於受處分人住所由管理員收受，已生行
    政程序法第73條第1項之補充送達效力，此聲明異議期間應
    自合法送達翌日即96年10月19日起算20日迄96年11月7日，
    再加計在途期間2日即96年11月9日屆滿，惟受處分人仍遲至
    96年11月14日始向原審法院聲明異議，顯逾法定不變期間。
    另查該裁決書附記欄一有「受處分人不服處罰者，得於接到
    裁決書之翌日起20日內，以司法狀紙提出聲明異議，載明裁
    決日期、字號及理由，交由本（臺北區監理所）所轉送管轄
    地方法院」之救濟途徑記載，顯已予受處分人救濟教示制度
    程序保障，受處分人再徒以監理所人員告知錯誤而遲誤法定
    不變期間為由提起抗告，仍無從回復受處分人所遲誤之不變
    期間而由原審再行實質審理。原裁定已詳為說明駁回理由且
    核其認事用法尚無違誤，抗告意旨並無理由，應予駁回。至
    受處分人爭執其並無道路交通管理處罰條例第12條第1項第7
    款之領有牌照未懸掛之違法，查受處分人所駕車輛牌照業經
    註銷，其無牌照仍行駛，處罰依據應為同條項第8款，原處
    分機關舉發違反法條恐有誤載，惟並不影響行政處分之效力
    ，附此敘明。
據上論結，應依道路交通案件處理辦法第26條，刑事訴訟法第41
2條，裁定如主文。
中    華    民    國    97    年    1     月    23    日
                  刑事第五庭審判長法  官  陳祐治
                                  法  官  張傳栗
                                  法  官  官有明
以上正本證明與原本無異。
不得再抗告。
                                  書記官  廖素花
中    華    民    國    97    年    1     月    28    日


司法院資訊處製作；財團法人民間司法改革基金會備份。
